
\vspace{1.8em}
\begin{minipage}{\textwidth}
\stepcounter{mallinumber}
\textbf{Tüüpsõnamall \arabic{mallinumber}\,\vadja{aitõ}}\\

\begin{sideways}
\begin{tabular}{l l}
muutvormimall & tunnused \\
\hline
\underline{a}\,+\,itõ & \textsc{ sg nom } \\
\underline{a}\,+\,jja & \textsc{ sg gen } \\
\underline{a}\,+\,ita & \textsc{ sg par } \\
\underline{a}\,+\,itasõ & \textsc{ sg ill } \\
\underline{a}\,+\,ijõz & \textsc{ sg ine } \\
\underline{a}\,+\,ijõss & \textsc{ sg ela } \\
\underline{a}\,+\,ijõllõ & \textsc{ sg all } \\
\underline{a}\,+\,ijõll & \textsc{ sg ade } \\
\underline{a}\,+\,ijõlt & \textsc{ sg abl } \\
\underline{a}\,+\,ijõssi & \textsc{ sg tra } \\
\underline{a}\,+\,ijõssaa & \textsc{ sg ter } \\
\underline{a}\,+\,ijõka & \textsc{ sg com } \\
\underline{a}\,+\,ijõd & \textsc{ pl nom } \\
\underline{a}\,+\,itojõ & \textsc{ pl gen } \\
\underline{a}\,+\,itoit & \textsc{ pl par } \\
\underline{a}\,+\,itoisõ & \textsc{ pl ill } \\
\underline{a}\,+\,itoiz & \textsc{ pl ine } \\
\underline{a}\,+\,itoiss & \textsc{ pl ela } \\
\underline{a}\,+\,itoillõ & \textsc{ pl all } \\
\underline{a}\,+\,itoill & \textsc{ pl ade } \\
\underline{a}\,+\,itoilt & \textsc{ pl abl } \\
\underline{a}\,+\,itoissi & \textsc{ pl tra } \\
\underline{a}\,+\,itoissaa & \textsc{ pl ter } \\
\underline{a}\,+\,itoika & \textsc{ pl com } \\
\end{tabular}
\end{sideways}
\captionof{table}{Tüüpsõna \arabic{mallinumber}\,\textit{aitõ} ekstraheeritud muutvormimallid.}
\label{tab:tüüpsõnamall-aitõ}

\end{minipage}

 
\vspace{1em}
\noindent Tüüpsõna ei hõlma teisi lekseeme vormi\-sõnastikus.
